【裁判字號】    95,訴,596
【裁判日期】    950529
【裁判案由】    毒品危害防制條例
【裁判全文】
臺灣臺北地方法院刑事判決               95年度訴字第596號
公  訴  人  臺灣臺北地方法院檢察署檢察官
被      告  甲○○
上列被告因違反毒品危害防制條例案件，經檢察官提起公訴（九
十五年度毒偵字第三○三號、第六一三號、第七八一號），嗣於
本院準備程序進行中，被告就被訴事實為有罪之陳述，經本院合
議庭裁定由受命法官獨任進行簡式審判程序，本院判決如下：
    主  文
甲○○連續施用第一級毒品，累犯，處有期徒刑捌月。扣案如附
表一所示之物均沒收銷燬之，扣案如附表二所示之物均沒收。
    事  實
一、甲○○前於民國八十九年四月間因施用第一級毒品案件，經
    臺灣板橋地方法院於八十九年五月三十日以八十九年度毒聲
    字第三四九四號裁定送勒戒處所觀察、勒戒後，因有繼續施
    用毒品之傾向，經同法院於八十九年六月十四日以八十九年
    毒聲字第三八○八號裁定令入戒治處所施以強制戒治一年，
    復經同法院於九十年一月十五日以九十年度毒聲字第一八二
    號裁定停止強制戒治，所餘戒治期間交付保護管束，於九十
    年六月二十日保護管束期滿，強制戒治視為執行完畢，並經
    同法院於八十九年七月三十一日以八十九年度訴字第一一六
    九號判決判處有期徒刑一年，於同年九月十八日確定，於九
    十一年九月二十五日縮短刑期執行完畢。詎猶不知悔改，明
    知海洛因為毒品危害防制條例第二條第二項第一款所定之第
    一級毒品，不得施用，竟仍基於施用第一級毒品海洛因之概
    括犯意，先於九十五年一月十八日某時，在不詳地點，以不
    詳方式，施用第一級毒品海洛因；復於翌日下午五時三十分
    許，在臺北市○○區○○路一四四巷九弄防火巷內，將海洛
    因加水稀釋後，使用注射針筒將海洛因注射至手臂之血管內
    之方式，施用第一級毒品海洛因，經警當場查獲，並扣得其
    所有之海洛因一包（淨重零點零一公克，空包裝重零點一六
    公克）及注射針筒一支。又於九十五年一月二十四日早上八
    時許，在臺北市○○區○○路一四四巷四七號右側倉庫旁暗
    巷內，將海洛因加水稀釋後，使用注射針筒將海洛因注射至
    手臂之血管內之方式，施用第一級毒品海洛因，嗣於同日下
    午二時三十分許，在臺北市○○區○○路一四四巷四七號前
    為警盤查查獲。再於九十五年二月十一日上午八時三十分許
    ，在臺北市萬華區青年公園公廁內，將海洛因加水稀釋後，
    使用注射針筒將海洛因注射至手臂之血管內之方式，施用第
    一級毒品海洛因，旋經警盤查查獲，並扣得其所有之海洛因
    一包（淨重零點零一公克，空包裝重零點一七公克）及注射
    針筒一支。
二、案經臺北市政府警察局、臺北市政府警察局萬華分局移送臺
    灣臺北地方法院檢察署偵查起訴。
    理  由
一、上開事實，業據被告甲○○於警詢、偵查及本院審理時坦承
    不諱，並有注射針筒二支扣案可資佐證。而被告於九十五年
    一月十九日、一月二十四日及二月十一日為警查獲當時所採
    之尿液，經均送臺灣檢驗科技股份有限公司以酵素免疫分析
    法（ＥＩＡ）初步檢驗，再以氣相層析質譜儀法（ＧＣ／Ｍ
    Ｓ）確認檢驗結果，均呈鴉片類陽性反應，此有臺灣檢驗科
    技股份有限公司九十五年二月十三日、二月二十日、二月二
    十五日濫用藥物尿液檢驗報告各一份在卷可稽。又於九十五
    年一月十九日、二月十一日扣案之海洛因各一包，經均送法
    務部調查局以化學呈色法、氣相層析質普儀分析法鑑定結果
    ，均含有第一級毒品海洛因成分，此有法務部調查局九十五
    年四月二十日調科壹字第○二○○○七九二六號、九十五年
    四月十三日調科壹字第○二○○○七八七○號鑑定通知書各
    一份附卷可稽。被告前於八十九年四月間因施用第一級毒品
    案件，經臺灣板橋地方法院於八十九年五月三十日以八十九
    年度毒聲字第三四九四號裁定送勒戒處所觀察、勒戒後，因
    有繼續施用毒品之傾向，經同法院於八十九年六月十四日以
    八十九年毒聲字第三八○八號裁定令入戒治處所施以強制戒
    治一年，復經同法院於九十年一月十五日以九十年度毒聲字
    第一八二號裁定停止強制戒治，所餘戒治期間交付保護管束
    ，於九十年六月二十日保護管束期滿，強制戒治視為執行完
    畢等情，有臺灣高等法院被告前案紀錄表一份在卷可按，被
    告任意性自白與事實相符，應堪採信。綜上所述，本件事證
    明確，被告犯行堪以認定，應依法論科。
二、按海洛因係屬毒品危害防制條例第二條第二項第一款所規定
    之第一級毒品。核被告所為，係犯毒品危害防制條例第十條
    第一項之施用第一級毒品海洛因罪，其持有第一級毒品海洛
    因之低度行為，為施用之高度行為所吸收，不另論罪。又被
    告先後多次施用第一級毒品海洛因之犯行，時間緊接，方法
    相同，觸犯構成要件相同之罪名，顯係基於概括犯意為之，
    依連續犯規定論以一罪，並依法加重其刑。查被告前於八十
    九年四月間因施用第一級毒品案件，經臺灣板橋地方法院於
    八十九年七月三十一日以八十九年度訴字第一一六九號判決
    判處有期徒刑一年確定，於九十一年九月二十五日縮短刑期
    執行完畢，有臺灣高等法院被告前案紀錄表一份在卷可按，
    其受有期徒刑之執行完畢，五年以內再犯上開有期徒刑以上
    之罪，為累犯，應依刑法第四十七條規定，遞加重其刑。爰
    審酌被告前於戒治處所施以強制戒治後，未把握自新機會，
    又再次施用足以導致人體機能發生依賴性、成癮性及抗藥性
    等障礙之第一級毒品海洛因，素行不佳，惟念其犯罪後態度
    良好及其犯罪之動機、目的、手段、方法等一切情狀，量處
    如主文所示之刑。又扣案如附表一所示之第一級毒品海洛因
    二包（淨重均為零點零一公克）均依毒品危害防制條例第十
    八條第一項前段規定宣告沒收並銷燬之；扣案如附表二所示
    之海洛因包裝袋二個，均有防止毒品裸露、逸出及潮濕之功
    用，並均便於攜帶使用，及注射針筒二支均為供被告犯罪所
    用之物，且均屬被告所有，業據被告陳明在卷，應依刑法第
    三十八條第一項第二款之規定宣告沒收。
據上論斷，應依刑事訴訟法第二百七十三條之一第一項、第二百
九十九條第一項前段，毒品危害防制條例第十條第一項、第十八
條第一項，刑法第十一條前段、第五十六條、第四十七條、第三
十八條第一項第二款，判決如主文。
本案經檢察官陳以敦到庭執行職務
中    華    民    國  九十五  年    五    月  二十九  日
                    臺灣臺北地方法院刑事第二庭
                        法      官  雷淑雯
以上正本證明與原本無異。
如不服本判決，應於判決送達後十日內向本院提出上訴狀（應抄
附繕本）。
                        書  記  官  陳弘文
中    華    民    國  九十五  年    五    月  二十九  日
附錄本案論罪科刑法條全文：
毒品危害防制條例第十條第一項：
施用第一級毒品者，處六月以上五年以下有期徒刑。
附表一：
┌──┬─────────────┬────────┐
│編號│品名                      │查獲時間        │
├──┼─────────────┼────────┤
│一  │海洛因一包（淨重零點零一公│九十五年一月十九│
│    │克）                      │日下午五時三十分│
│    │                          │許              │
├──┼─────────────┼────────┤
│二  │海洛因一包（淨重零點零一公│九十五年二月十一│
│    │克）                      │日上午八時三十分│
│    │                          │許              │
└──┴─────────────┴────────┘
附表二：
┌──┬─────────────┬────────┐
│編號│品名                      │查獲時間        │
├──┼─────────────┼────────┤
│一  │海洛因空包裝袋一個        │九十五年一月十九│
│    │（重量為零點一六公克）    │日下午五時三十分│
│    │                          │許              │
├──┼─────────────┼────────┤
│二  │注射針筒一支              │九十五年一月十九│
│    │                          │日下午五時三十分│
│    │                          │許              │
├──┼─────────────┼────────┤
│三  │海洛因空包裝袋一個        │九十五年二月十一│
│    │（重量為零點一七公克）    │日上午八時三十分│
│    │                          │許              │
├──┼─────────────┼────────┤
│四  │注射針筒一支              │九十五年二月十一│
│    │                          │日上午八時三十分│
│    │                          │許              │
└──┴─────────────┴────────┘


司法院資訊處製作；財團法人民間司法改革基金會備份。
